臺灣桃園地方法院刑事判決
110年度審訴字第1015號
公  訴  人  臺灣桃園地方檢察署檢察官
被      告  李承軒


選任辯護人  廖大鵬律師                      
上列被告因詐欺案件，經檢察官提起公訴（110 年度偵字第9803
 號），被告於本院準備程序進行中，就被訴事實為有罪之陳述
，經本院告知簡式審判程序意旨，並聽取當事人及辯護人意見後
，本院合議庭裁定由受命法官獨任依簡式審判程序審理，判決如
下：
    主  文
李承軒犯以網際網路對公眾散布之詐欺取財罪，共肆罪，各處有
期徒刑壹年。應執行有期徒刑壹年貳月。緩刑參年，並應於本判
決確定之日起壹年內，向公庫支付新臺幣捌萬元。
扣案如附表所示之物，沒收。
未扣案之犯罪所得0.0633個比特幣沒收，於全部或一部不能沒收
或不宜執行沒收時，追徵其價額。
    事實及理由
一、本案犯罪事實引用檢察官起訴書之記載（如附件）。
二、證據名稱：
  ㈠被告李承軒於警詢、偵訊及本院審理時之自白。
  ㈡通訊軟體LINE、Telegram對話紀錄、手機擷圖照片、比特幣
    交易紀錄翻拍照片、現場及查獲照片、扣案物品照片、新北
    市政府警察局板橋分局偵查隊搜索扣押筆錄暨扣押物品目錄
    表、自願受搜索同意書。
三、論罪科刑：
  ㈠核被告所為，均係犯刑法第339 條之4 第1 項第3 款之以網
    際網路對公眾散布之詐欺取財罪。
  ㈡被告所犯上開4 罪間，犯意各別，行為互殊，應予分論併罰
    。
  ㈢爰審酌被告不思以正途賺取所需，僅因貪圖一己私利，竟於
    通訊軟體Telegram刊登不實之販售訊息詐騙被害人等，危害
    網路交易秩序及安全，所為實不足取。惟念其犯後坦承犯行
    ，並衡其犯罪之動機、目的、手段、素行、詐得財物之價值
    ，迄未賠償被害人等一切情狀，分別量處如主文所示之刑，
    並定其應執行之刑。至檢察官具體求刑1年2月，緩刑5年，
    核被告年紀尚輕、所犯情節、所生損害及犯後態度，認稍嫌
    過重，略予調減，附此說明。
　㈣查被告前未曾因故意犯罪受有期徒刑以上刑之宣告，此有臺
    灣高等法院被告前案紀錄表在卷可憑，念其因短於思慮，致
    罹本罪，然犯後業已坦承犯行，尚具悔意。堪認其歷此偵審
    暨科刑之教訓後，當知所警惕，信無再犯之虞，本院認所宣
    告之刑以暫不執行為適當，爰依刑法第74條第1 項第1 款規
    定，宣告緩刑3 年。又為促其記取教訓避免再犯，併依同條
    第2 項第4 款規定，命被告向公庫支付如主文所示之金額。
四、沒收部分：
　㈠按供犯罪所用之物，屬於犯罪行為人者，得沒收之，刑法第3
    8條第2 項前段定有明文。經查，扣案如附表所示之手機1 
    支，為被告所有，且係供其本案詐欺犯罪所用，業據被告供
    明在卷（見110 年度偵字第9803號卷，第153頁），爰依前
    揭規定宣告沒收。
　㈡被告詐得0.0633個比特幣（計算式：0.0192+0.03+0.008+0.0
    061＝0.0633），屬犯罪所得，未實際合法發還被害人，應依
    刑法第38條之1 第1 項前段、第3 項規定，宣告沒收，於全
    部或一部不能沒收或不宜執行沒收時，追徵其價額。
五、應適用之法條：
    刑事訴訟法第273 條之1 第1 項、第299 條第1 項前段、第
    310 條之2 、第454 條第2 項，刑法第339 條之4 第1 項第
    3 款、第51條第5款、第74條第1 項第1 款、第2項第4款、
    第38條第2 項前段、第38條之1 第1 項前段、第3 項，刑法
    施行法第1 條之1 第1 項。
六、如不服本判決應於收受判決後20日內向本院提出上訴書狀，
    並應敘述具體理由。其未敘述上訴理由者，應於上訴期間屆
    滿後20日內向本院補提理由書（均須按他造當事人之人數附
    繕本）「切勿逕送上級法院」。
本案經檢察官劉仲慧到庭執行職務。
中　　華　　民　　國　　111 　年　　2 　　月　　21　　日
                    刑事審查庭    法  官  呂曾達
以上正本證明與原本無異。
如不服本判決應於收受判決後20日內向本院提出上訴書狀，並應
敘述具體理由。其未敘述上訴理由者，應於上訴期間屆滿後20日
內向本院補提理由書(均須按他造當事人之人數附繕本)「切勿逕
送上級法院」。 
     　　　　　　　　　　　　　　　書記官　楊淨雲
中　　華　　民　　國　　111 　年　　2 　　月　　21　　日
附錄本案論罪科刑依據之法條：
中華民國刑法第339 條之4
犯第339 條詐欺罪而有下列情形之一者，處1 年以上7 年以下有
期徒刑，得併科1 百萬元以下罰金：
一、冒用政府機關或公務員名義犯之。
二、三人以上共同犯之。
三、以廣播電視、電子通訊、網際網路或其他媒體等傳播工具，
    對公眾散布而犯之。
前項之未遂犯罰之。
附表：
扣案之犯罪工具   編號 扣押物品 備註  一 IPHONE XR手機1 支（IMEI碼：000000000000000號，含SIM卡1片） 被告所有，供其本案犯罪所用 
附件：
臺灣桃園地方檢察署檢察官起訴書
                                     110年度偵字第9803號
　　被　　　告　李承軒　男　22歲（民國00年0月0日生）
　　　　　　　　　　　　住桃園市○○區○○里0鄰○○路00
　　　　　　　　　　　　　巷00弄0號
　　　　　　　　　　　　國民身分證統一編號：Z000000000號
上列被告因詐欺案件，已經偵查終結，認應提起公訴，茲將犯罪
事實及證據並所犯法條分敘如下：
　　　　犯罪事實
一、李承軒意圖為自己不法之所有，基於以網際網路對公眾散布
    之詐欺取財犯意，於民國109年10月起至110年2月24日止某
    日，利用手機通訊軟體Telegram，以暱稱「帶你飛向宇宙」
    欺罔並散布販售第二級毒品大麻之不實消息，吸引不特定人
    聯繫，並要求以比特幣交易，致真實年籍不詳之4名買家陷
    於錯誤，分別於①109年10月29日、②109年11月7日、③109年1
    2月21日、④110年1月17日匯款0.0192、0.03、0.008、0.006
    1個比特幣轉移至電子錢包後，李承軒隨即拒絕聯繫。經警
    於110年2月24日17時30分許及18時50分許，持臺灣桃園地方
    法院核發之110年聲搜字202號搜索票，分別於新北市○○區○○
    路000號對李承軒所駕駛之自小客車APC-2197及桃園市○○區○
    ○路00巷00弄0號住所執行搜索，當場扣得IPHONE XR手機1支
    (IMEI:000000000000000)；另警方於110年2月24日18時許，
    持臺灣桃園地方檢察署核發之拘票於新北市○○區○○路000號
    ，拘提李承軒到案。
二、案經新北市政府警察局板橋分局報告偵辦。
　　　　證據並所犯法條
一、證據清單及待證事實：
編號 證據名稱 待證事實 1 被告李承軒之自白 利用手機通訊軟體Telegram，以犯罪事實所載之詐騙手法，詐得如犯罪事實所示之比特幣。 2 被告手機擷圖照片、數位證物勘查報告各1份 (1)被告於Telegram上發布販售第二級毒品大麻之消之事實。 (2)被告以暱稱「帶你飛向宇宙」與真實年籍不詳之買家對話之事實。 (3)比特幣交易紀錄。 3 現場及查獲照片、臺灣桃園地方法院110年聲搜字202號搜索票、臺灣桃園地方檢察署拘票、新北市政府警察局板橋分局搜索暨扣押筆錄、自願受搜索同意書各1份 執行搜索及扣押合法之事實。 
二、核被告所為，係犯刑法第339條之4第1項第3款之以網際網路
    對公眾散布之詐欺取財罪嫌。被告4次詐欺犯行，犯意各別
    ，行為互殊，請予分論併罰。
三、沒收：扣案之IPHONE XR手機1支(含SIM卡)為被告所有，供
    本案詐欺取財事宜所用之物，請依刑法第38條第2項前段規
    定宣告沒收。未扣案之犯罪所得，請依刑法第38條之1第1項
    前段規定宣告沒收，併依刑法第38條之1第3項規定宣告於全
    部或一部不能沒收或不宜執行沒收時，追徵其價額。被告雖
    於偵訊中陳稱：我的比特幣也被別人騙走，惟被告於取得比
    特幣當下其詐欺取財犯行既遂，且已因犯罪直接獲不法所得
    ，自仍應宣告沒收犯罪所得。
四、依刑事訴訟法第251條第1項提起公訴。
　　此　致
臺灣桃園地方法院
中　　華　　民　　國　 110　　年　　10　　月　　6 　　日
                              檢  察  官  邱文中
                              檢  察  官  郭印山
本件正本證明與原本無異　
中　　華　　民　　國　 110　　年　　10　　月　  25 　 日
                              書  記  官  徐志良
所犯法條：
中華民國刑法第339條之4
犯第 339 條詐欺罪而有下列情形之一者，處 1 年以上 7 年以
下有期徒刑，得併科 1 百萬元以下罰金：
一、冒用政府機關或公務員名義犯之。
二、三人以上共同犯之。
三、以廣播電視、電子通訊、網際網路或其他媒體等傳播工具，
    對公眾散布而犯之。
前項之未遂犯罰之。